【裁判字號】    94,上訴,1699
【裁判日期】    950112
【裁判案由】    違反毒品危害防制條例
【裁判全文】
臺灣高等法院高雄分院刑事判決        94年度上訴字第1699號
上  訴  人  臺灣屏東地方法院檢察署檢察官
被      告  甲○○
上列上訴人因被告違反毒品危害防制條例案件，不服臺灣屏東地
方法院94年度訴字第865 號中華民國94年10月19日第一審判決（
起訴案號：臺灣屏東地方法院檢察署94年度毒偵字第1949號。併
辦案號：同署94年度毒偵字第2566號），提起上訴，本院依簡式
審判程序判決如下：
    主  文
原判決撤銷。
甲○○連續施用第一級毒品，處有期徒刑壹年；又連續施用第二
級毒品，處有期徒刑柒月；扣案之玻璃吸食器壹支，沒收。應執
行有期徒刑壹年伍月；扣案之玻璃吸食器壹支，沒收。
    事  實
一、甲○○前因施用毒品案件，經原審以89年度毒聲字第2457號
    裁定送觀察、勒戒後，經認無繼續施用毒品之傾向，於民國
    90年9 月25日釋放，並由臺灣屏東地方法院檢察署檢察官於
    同年月24日以90年度毒偵緝字第186 號不起訴處分確定，竟
    不知悔改，於前開觀察、勒戒執行完畢釋放後5 年內，復基
    於施用第一級毒品海洛因之概括犯意，自94年7 月中旬某日
    起，迄同年8 月22日19時許止，在屏東縣屏東市公正國中校
    園廁所內，以每日施用2 至3 次之頻率，將海洛因摻入香菸
    點燃吸食之方式，連續施用海洛因多次；及另行基於施用第
    二級毒品甲基安非他命之概括犯意，自94年7 月中旬某日起
    ，迄同年8 月22日19時許止，在相同地點，以每日施用1 至
    2 次之頻率，將甲基安非他命放入玻璃吸食器內，以火燒烤
    成煙霧吸食之方式，連續施用甲基安非他命多次。嗣於94年
    7 月26日14時40分許，為警前往其位於屏東縣屏東市○○里
    ○○街273 巷11號住處搜索查獲，並扣得其所有之玻璃吸食
    器1 支。又於94年8 月23日21時5 分許，在其上述住處前，
    為警臨檢盤查獲，經警採其尿液送驗結果，呈現嗎啡及甲基
    安非他命陽性反應，而查覺上情。
二、案經屏東縣警察局屏東分局報告臺灣屏東地方法院檢察署檢
    察官偵查起訴及移送併辦。
    理  由
一、上揭事實，業據被告甲○○於警詢、偵查中、原審及本院審
    理時坦承不諱，且被告先後被警查獲，經警採其尿液送驗結
    果，均呈現甲基安非他命及嗎啡陽反應，有臺灣檢驗科技股
    份有限公司94年8 月12日編號KＺ000000000000、94年9 月8
    日編號KＺ000000000000濫用藥物尿液檢驗報告各1 紙在卷可
    稽，此外，復有扣案被告所有供施用甲基安非他命所用之玻
    璃吸食器1 支可資佐證，足見被告之自白與事實相符，自得
    採為認定被告犯罪之證據。綜上所述，本件事證明確，被告
    之犯行，堪以認定。又被告前因施用毒品案件，經原審以89
    年度毒聲字第2457號裁定送觀察、勒戒後，經認無繼續施用
    毒品之傾向，於90年9 月25日釋放，並由臺灣屏東地方法院
    檢察署檢察官於同年月24日以90年度毒偵緝字第186 號不起
    訴處分確定，有臺灣高等法院被告前案紀錄表及臺灣屏東地
    方法院檢察署刑案資料查註資料紀錄表各1 份在卷可憑。被
    告於前案觀察勒戒釋放後，5 年以內再犯本件施用第一、二
    級毒品罪，自應依法論科。
二、查海洛因、甲基安非他命分別係毒品危害防制條例第2 條第
    2 項第1 款、第2 款所稱之第一級毒品、第二毒品，依法不
    得持有、施用。核被告甲○○所為，係犯毒品危害防制條例
    第10條第1 項施用第一級毒品罪及同條第2 項施用第二級毒
    品罪。被告持有第一級毒品海洛因及第二級毒品甲基安非他
    命之低度行為，為施用之高度行為所吸收，不另論罪。又被
    告先後多次施用第一級毒品海洛因及第二級毒品甲基安非他
    命之犯行，均時間緊接、犯罪構成要件相同，顯係各基於概
    括犯意反覆為之，為連續犯，均應依刑法第56條規定，分別
    論以一罪，並各加重其刑。又被告所犯上開2 罪間，犯意各
    別，罪名互殊，應予分論併罰。又公訴人雖未就被告自94年
    7 月28日起至同年8 月22日施用第一、二級毒品犯行起訴，
    惟被告此部分施用第一、二級毒品行為，與起訴事實（自94
    年7 月中旬某日起至同年7 月23日止施用第一、二級毒品犯
    行），各具有連續犯之裁判上一罪關係，為起訴效力所及，
    本院自得一併審理。
三、原審予以被告論科，固非無見，惟查被告自94年7 月28日起
    ，至同年8 月22日止施用第一、二級毒品之行為，雖未經公
    訴人起訴，然與起訴事實各具有連續犯之裁判上一罪關係，
    為起訴效力所及，自應一併審理，原審未及審酌，自有未合
    。公訴人上訴意旨，執此指摘原判決不當，為有理由，自應
    由本院將原判決撤銷改判。審酌被告前因施用毒品犯行，經
    觀察、勒戒後，仍故態復萌，無視於毒品對於自身健康之戕
    害及國家對於杜絕毒品犯罪之禁令，惡性非輕，並審酌施用
    毒品之次數，施用毒品之時間，坦承犯行態度良好等一切情
    狀，量處如主文第2 項所示之刑，並定其應執行之刑。扣案
    之玻璃吸食器1 支，係被告所有並供其施用甲基安非他命使
    用之物，業據被告供承在卷，應依刑法第38條第1 項第2 款
    之規定，併予宣告沒收。
據上論斷，應依刑事訴訟法第273 條之1 第1 項、第369 條第1
項前段、第364 條、第299 條第1 項前段，毒品危害防制條例第
10條第1 項、第2 項，刑法第11條、第56條、第51條第5 款、第
38條第1 項第2 款，判決如主文。
本案經檢察官林惠到庭執行職務。
中    華    民    國    95    年    1     月    12    日
                  刑事第三庭    審判長法  官  周賢銳
                                      法  官  黃仁松
                                      法  官  謝宏宗
以上正本證明與原本無異。
施用第一級毒品罪部分如不服本判決應於收受本判決後10日內向
本院提出上訴書狀，其未敘述上訴理由者，並得於提起上訴後10
日內向本院補提理由書狀（均須按他造當事人之人數附繕本）「
切勿逕送上級法院」。
其他部分不得上訴。
中    華    民    國    95    年    1     月    13    日
                                      書記官  熊惠津
附錄本件判決論罪科刑法條：
毒品危害防制條例第10條第1項、第2項
施用第一級毒品者，處 6 月以上 5 年以下有期徒刑。
施用第二級毒品者，處 3 年以下有期徒刑。
                                                 A


司法院資訊處製作；財團法人民間司法改革基金會備份。
